# 求助陈版主甲公司持有AA公司股份41%41%，乙公司持有AA公司股份32%32%，同时乙公司持有甲公....

提问人：tuxiaowen1009 时间：2020-08-26 13:33:08
求助陈版主： 第一个问题，甲公司持有A公司股份41%，乙公司持有A公司股份32%，同时乙公司持有甲公司股份34.1%，请问甲公司和乙公司该由谁来并表A公司呢？ 我理解的是根据甲、乙公司对被投资方具有控制、共同控制或重大影响来确定谁来并表。

回答人：chenyiwei
如果仅考虑主帖中的信息，则只能说甲、乙单独均不能控制A公司超50%的表决权，因此都不能将A公司纳入其合并报表范围。如果乙公司可以控制甲公司，则可能会有另外的考虑。